臺灣新竹地方法院民事裁定　九十三年度聲字第三八號
　　聲　請　人　乙○○
　　　　　　　　丙○○
　　代　理　人　甲○○
　　送達代收人　張宛華律師
　　相　對　人　丁○○
右聲請人聲請返還提存物事件，本院裁定如左：
    主      文
聲請駁回。
聲請程序費用由聲請人負擔。
    理      由
一、本件聲請意旨略以：相對人為聲請人二人之父，依法應負扶養義務而悍然拒絕，
    聲請人依法請求扶養費，恐日後難以執行，故依本院九十年度裁全字第九一二號
    裁定，提存新台幣（下同）四十萬元為相對人供擔保後，對相對人之財產為假扣
    押，並經本院九十年度存字第八五六號提存事件提存在案。茲聲請人就假扣押所
    欲保全之請求，已取得本院九十二年度促字第二七五二六號支付命令及其確定證
    明書，為此，爰聲請裁定返還上開提存物等語。
二、按有下列各款情形之一者，法院應依供擔保人之聲請，以裁定命返還其提存物或
    保證書：一、應供擔保之原因消滅者。二、供擔保人證明受擔保利益人同意返還
    者。三、訴訟終結後，供擔保人證明已定二十日以上之期間，催告受擔保利益人
    行使權利而未行使，或法院依供擔保人之聲請，通知受擔保利益人於一定期間內
    行使權利並向法院為行使權利之證明而未證明者。關於前項聲請之裁定，得為抗
    告，抗告中應停止執行，民事訴訟法第一百零四條定有明文。另擔保提存之提存
    人於提存後，有左列情形之一者，得聲請該管法院提存所返還提存物：一、法院
    命返還提存物之裁定確定者。二、依民事訴訟法第一百零四條第三項之規定返還
    提存物者。三、假扣押、假處分所保全之請求，其本案訴訟已獲全部勝訴判決或
    依督促程序之支付命令確定者。四、假執行、假扣押或假處分所保全之請求，其
    本案訴訟經和解或調解成立，受擔保利益人應負全部給付義務或雖負部分給付義
    務而對提存物之權利聲明不予保留者。五、提存出於錯誤，經法院裁定返還確定
    者。前項聲請，應於供擔保之原因消滅後五年內為之；逾期其提存物屬於國庫。
    提存法第十六條亦定有明文。
三、經查，聲請人主張之前開事實，固據其提出本院九十年度裁全字第九一二號民事
    裁定、九十年度存字第八五六號提存書、九十二年度促字第二七五二六號支付命
    令暨確定證明書各一份為證，並經本院依職權調閱本院九十年度裁全字第九一二
    號、九十一年度執字第四八０四、三三六二號、九十二年度促字第二七五二六號
    、九十年度婚字第二一七號民事全卷核閱無訛。惟查，聲請人於九十年五月間因
    請求相對人給付扶養費事件而向本院聲請就相對人財產假扣押，並經本院以九十
    年度裁全字第九一二號民事裁定准予聲請人於提供四十萬元為相對人供擔保後得
    對相對人之財產在二百萬元範圍內為假扣押，而聲請人就其聲請前開假扣押所欲
    保全之請求，已向本院聲請核發命相對人各給付聲請人一百五十三萬二千八百二
    十元之支付命令，並經本院以九十二年度促字第二七五二六號支付命令核發確定
    在案，業據本院依職權調閱全卷核閱無訛。是聲請人聲請假扣押所欲保全之本案
    請求，既已依督促程序之支付命令而告確定，則債權人即聲請人之債權確屬存在
    ，債務人即相對人自應忍受債權人以假扣押對其權利所加之限制，其就債權人所
    提存之提存物自無受損害賠償擔保之權利，揆諸提存法第十六條第一項第三款之
    規定意旨，債權人即得依該規定向本院提存所聲請返還擔保金，而無再聲請法院
    以裁定准許返還擔保金之必要。綜上所述，本件聲請人聲請本院裁定返還擔保金
    ，欠缺保護之必要，不應准許。
四、依民事訴訟法第九十五條、第七十八條，裁定如主文。
中　　　華　　　民　　　國　　九十三　　年　　  六　　  月　　二十三　  日
                                  臺灣新竹地方法院民事第二庭
~B法　　　官　楊明箴
右正本證明與原本無異。
如不服本裁定請於送達後十日內向本院提出抗告狀。
~B法院書記官　許麗汝
中　　　華　　　民　　　國　　九十三　　年　　　六　　　月　　二十九　　日
